【裁判字號】    92,上訴,217
【裁判日期】    920317
【裁判案由】    偽造貨幣
【裁判全文】
臺灣高等法院刑事判決                            九十二年度上訴字第二一七號
    上  訴  人
    即  被  告  乙○○
    指      定
    辯  護  人   本院甲○辯護人  李廣澤
    輔  佐  人
    即被告之兄   丙○○
右上訴人因偽造貨幣案件，不服臺灣板橋地方法院九十一年度訴字第六四號，中華民
國九十一年七月十六日第一審判決（起訴案號：臺灣板橋地方法院檢察署九十年度偵
緝字第一四二三號），提起上訴，本院判決如左：
    主  文
上訴駁回。
    理  由
一、按上訴期間為十日，自送達判決後起算，刑事訴訟法第三百四十九條前段定有明
    文。經查被告乙○○於九十年二月六日因涉犯偽造貨幣案件為警查獲時，其於警
    訊陳報之現住地址即為其戶籍
    有警訊筆錄與法務部戶役政連結作業系統各在卷足憑（九十年度偵字第三三四五
    號偵查卷第五頁、七頁、四十九頁）；嗣於偵查中經檢察官責付於其兄丙○○（
    可稽（同上偵查卷第二十四頁）。隨後被告乙○○經傳喚無著，經檢察官核發拘
    票指揮法警於九十年四月二十日至其上開臺北縣中和市○○街二三二巷四之一號
    中）離家已久，故拘提之法警乃於拘票之背面即報告書上記明上揭情事一節，有
    該拘票第一聯在卷可證（同上偵查卷第六十三頁背面）。因被告經傳拘無著，故
    經檢察官通緝，而於九十年十二月十三日經警緝獲，嗣經檢察官訊問後，以被告
    有逃亡之虞，向原審法院聲請羈押獲准，當時被告押票指定送達親友則為其母蔡
    冬英，地址亦同為前揭臺北縣中和市○○街二三二巷四之一號，並經被告乙○○
    本人簽名於「被告押票指定送達親友聲明書」上，此有「被告押票指定送達親友
    聲明書」與送達蔡冬英押票之送達證書各一紙在卷可證（見原審九十年度聲羈字
    第七三七號刑事卷宗第七頁、九頁）。
二、嗣被告經起訴於九十一年一月四日隨案解送原審法院，經原審訊問後，以被告犯
    罪嫌疑重大，顯有逃亡之虞予以羈押，被告乙○○於「被告押票指定送達親友聲
    明書」上，復陳明書立其母蔡冬英為押票指定送達親友，地址亦同為上開臺北縣
    中和市○○街二三二巷四之一號（二樓），此亦有被告乙○○簽名之上揭「被告
    押票指定送達親友聲明書」與送達蔡冬英押票之送達證書各一紙附卷可稽（原審
    九十一年度訴字第六四號刑事卷第十四頁、十六頁）。隨後被告之兄丙○○於九
    十一年一月十四日向原審陳明為被告之輔佐人，地址為中和市○○街十九巷五三
    號三樓，有該聲請狀一紙在卷足稽（同上原審卷第五十五頁至第五十七頁）。嗣
    原審經送達審理傳票至上開臺北縣中和市○○街二三二巷四之一號與臺北縣中和
    市○○街十九巷五三號三樓，通知被告於九十一年七月二日下午三時審理，而前
    揭送達至臺北縣中和市○○街十九巷五三號三樓通知被告到庭審理之之審理傳票
    亦經由與被告同住之兄丙○○代為蓋章收受，其餘另一張審理傳票則為寄存於臺
    北縣警察局中和分局南勢派出所為寄存送達，此有上揭送達證書各一紙在卷可證
    （同上原審卷第一一○頁）；隨後被告乙○○與其兄即輔佐人丙○○於原審審理
    期日到庭接受審理，有上揭審理筆錄在卷可證（同上原審卷第一一四頁至第一二
    ○頁）。
三、被告乙○○於九十一年十二月之前係居住於其兄即輔佐人丙○○之臺北縣中和市
    ○○街十九巷五三號三樓住處；至於臺北縣中和市○○街二三二巷四之一號係乙
    ○○之母蔡冬英之住處，而蔡冬英係於九十一年十二月左右始搬遷至臺北縣土城
    市○○街二十一號二樓，被告乙○○於其母尚未搬至前揭土城市○○街二十一號
    二樓新址之前，偶而至上開中和市○○街二三二巷四之一號與其母蔡冬英居住，
    惟大部分時間均係居住於其兄丙○○上揭中和市○○街十九巷五三號三樓住處等
    情，業據證人丙○○於本院調查時供明在卷（本院卷第二十八頁至第二十九頁）
    。則原審於九十一年七月十六日判決後，旋於九十一年八月二十一日將判決正本
    二巷四之一號等二處地址與被告乙○○，嗣經送達機關分別寄存於臺北縣警察局
    中和分局南勢派出所為寄存送達，並經被告乙○○之兄即輔佐人丙○○於同（二
    十一）日至該南勢派出所領取該判決正本，並於同日將該判決正本交付被告乙○
    ○本人等情，復據證人丙○○於本院調查時供明在卷（本院卷二十九頁），且有
    原審法院送達證書各一紙在卷可證（掛號函件收據號碼第三三八五七四號、三三
    八五七五號；本院卷第一四五頁、一四七頁）；而丙○○確實於九十一年八月二
    十一日至前揭南勢派出所簽收領取上開送達之判決正本一節，復有臺北縣警察局
    中和分局，九十二年三月六日，中警刑字第○九二○○一○○○二號函與同分局
    ，九十二年三月十一日，中警刑字第○九二○○一○六一四號函，各附丙○○領
    取簽收之憑證影本在卷可稽（本院卷第四十一頁、四十三頁、四十七頁、四十八
    頁）。由此可見，原審判決後業依被告陳明之實際居住之處所為送達，並經被告
    本人確實收受無誤，則被告乙○○應係於九十一年八月二十一日收受原審判決正
    本足堪認定。原審雖另於九十一年十二月三十日將前開判決正本重行再送達至臺
    北縣土城市○○街二十一號二樓被告乙○○未實際居住另行遷移之
    由送達機關寄存於臺北縣警察局土城分局清水派出所為寄存送達（原審卷第一五
    三頁），惟上開事後之再行送達，並不足以推翻否定先前被告乙○○於九十一年
    八月二十一日業已收受原審判決正本之效力，併此敘明。
四、綜上調查說明，被告乙○○既於九十一年八月二十一日已收受原審前開判決正本
    ，業如上述，詎其竟遲至九十二年一月六日始具狀向原審法院提起上訴（見本院
    卷第九頁至第十三頁），顯已逾十日之上訴期間，揆諸上開規定，顯屬違背法律
    上之程式，自應由本院依刑事訴訟法第三百六十七條前段、第三百七十二條不經
    言詞辯論判決如主文。
中      華      民      國    九十二    年      三      月     十七     日
                              臺灣高等法院刑事第二十三庭
                                  審判長法  官  黃  瑞  華
                                        法  官  宋      祺
                                        法  官  陳  坤  地
右正本證明與原本無異。
如不服本判決應於收受送達後十日內向本院提出上訴書狀，其未敘述上訴之理由者並
得於提起上訴後十日內向本院補提理由書（均須按他造當事人之人數附繕本）。
                                        書記官  陳  建  邦
中      華      民      國    九十二    年      三      月     十八     日


司法院資訊處製作；財團法人民間司法改革基金會備份。
